---
title: "Colores"
description: |
  Cambiar colores en un en un mapa en ggplot2 y en QGIS.
preview: undraw_map_1r69.svg
author:
  - name: Miriam Lerma
date: 2021-07-05
output:
  distill::distill_article:
    toc: true
    toc_depth: 2
    self_contained: false
---


# Intro

```{r setup, echo=FALSE}
library(emo)
library(fontawesome)
ColorEnlace<-'#7209B7'
ColorEnlaceInverso<-"#4cc9f0"
```

Este post es acerca de como cambiar los colores de puntos en un mapa en ggplot y en QGIS.

# Mapa 🌎

Para cargar datos podemos descargar shapefiles de Mexico y hacer el subset de los estados que nos interesen. <br>
- **raster** cuenta con la funcion getData para bajar shapefiles

```{r}
library(sf)
library(ggplot2)
library(ggspatial)
library(raster)
```

Para descargar shapefiles de México se usar el siguiente código. Hice un subset para resaltar estados de interés en el mapa más adelante.

```{r}
Mexico<- getData('GADM', country='Mexico', level=1) %>% st_as_sf()
Queretaro <- Mexico[Mexico$NAME_1 == "Querétaro",]
Guanajuato <- Mexico[Mexico$NAME_1 == "Guanajuato",]
```

Para crear un mapa:<br>
- **sf** es la que utilizaremos para el manejo de los shapefiles. <br>
- **ggplot2** es crear las visualizaciones.<br>
- **ggspatial** para agregar la escala.<br>

Para crear un mapa centrado en estos estados se puede usar el siguiente código:

Dentro de geom_sf el argumento **fill** es el color con el que se rellenaran los polígonos, lo puedes cambiar a como más te guste. En el mapa use códigos hexa-númericos que pueden ser encontrados en [coolors](https://coolors.co/), para más instrucciones [ve aquí](https://miriamll.github.io/Curso_CIAD/Xaringan-Parte2#16)

```{r, fig.height= 5, fig.width= 5}
MapaBase<-ggplot()+
  geom_sf(data= Mexico, fill='#264653', col='black')+
  geom_sf(data= Queretaro, fill='#2a9d8f')+ #para resaltar estados
  geom_sf(data= Guanajuato, fill='#2a9d8f')+ #para resaltar estados
  
  annotation_north_arrow(location="tr",which_north="true",style=north_arrow_fancy_orienteering ())+ #Norte
  ggspatial::annotation_scale(location = "bl",bar_cols = c("grey60", "white"))+ #Escala

  theme_bw()+
  coord_sf(xlim = c(-105,-95), #limites del mapa
           ylim = c(18 ,24), #limites del mapa
           expand = FALSE)
MapaBase
```

Ahora para agregar sitios se pueden agregar por coordenadas.
Use el argumento geom_point, en la x y la y puse las coordenadas, y en color elegí el color que le quiero dar a ese punto.

```{r, fig.height= 5, fig.width= 5}
MapaSitios<-MapaBase+geom_point(aes(x=-100, y=21, color='#e63946'))+ #elegir el color
  theme(legend.position='none') #evitar la etiqueta
MapaSitios
```

Para agregar muchos puntos, puedes tener o puedes crear un data frame.

```{r}
DatosInventados<-data.frame(long=c(-102,-101,-100,-99,-98),
           lat=c(21.5,21.3,20.9,21,20))
```

Pudes copiar codigos hex y crear tu propia paleta

```{r}
paleta<-c("#f8ffe5","#06d6a0","#1b9aaa","#ef476f","#ffc43d")
```

Agregar la paleta a las especificaciones del gráfico es dentro de geom_point, en **color**.
Para hacer los puntos más grandes también puedes agregar el argumento **size** en **geom_point**

```{r}
MapaSitios<-MapaBase+
  geom_point(data=DatosInventados,aes(x=long, y=lat,color=paleta),size=3)+ 
  theme(legend.position='none') #evitar la etiqueta
MapaSitios
```

Para exportar el [mapa](https://miriamll.github.io/Curso_CIAD/Clase2#49)

# QGIS 🗺️

Ahora, para cambiar colores en QGIS.

Primero tendrás que tener cargados tus datos en QGIS. Una vez cargados los datos, elige la capa, y ve a propiedades o **properties**.

```{r, echo=FALSE}
library(here)
Imagen1<-paste0(here(),"/_posts/2021-07-05-GIScolores/QGIS/Folie1.JPG")
Imagen2<-paste0(here(),"/_posts/2021-07-05-GIScolores/QGIS/Folie2.JPG")
Imagen3<-paste0(here(),"/_posts/2021-07-05-GIScolores/QGIS/Folie3.JPG")
Imagen4<-paste0(here(),"/_posts/2021-07-05-GIScolores/QGIS/Folie4.JPG")
Imagen5<-paste0(here(),"/_posts/2021-07-05-GIScolores/QGIS/Folie5.JPG")
```

```{r, fig.height=10,echo=FALSE, fig.align='center'}
knitr::include_graphics(Imagen1)
```

Ahora dale click en **symbology**. Despues, en la parte superior elige **categorized**, elige en **value** la columna de los nombres de los sitios o algo que los distinga entre si.

```{r, fig.height=10,echo=FALSE, fig.align='center'}
knitr::include_graphics(Imagen2)
```

Dale enter al botón de classify. Dale Ok.

```{r, fig.height=10,echo=FALSE, fig.align='center'}
knitr::include_graphics(Imagen3)
```

Ahora debes tener la opción de cambiar los colores de cada punto.

```{r, fig.height=10,echo=FALSE, fig.align='center'}
knitr::include_graphics(Imagen4)
```

Dale click izquierdo y elige **Edit symbol**

```{r, fig.height=10,echo=FALSE, fig.align='center'}
knitr::include_graphics(Imagen5)
```

Ahora puedes darle doble click en el color y en la parte que dice **html notation** cambiarle el código hexagecimal por el que te interesa, puedes buscarlo en coolors.

Y listo!

<h1> 🥳 </h1>
