---
title: "CV"
description: |
  Como crear tu cv en R. 
preview: cv-logo.png
author:
  - name: Miriam Lerma
date: 2021-06-02
output:
  distill::distill_article:
    toc: true
    toc_depth: 2
    self_contained: false
---


# Intro

Para crear tu cv en R, básicamente necesitas saber Rmd. Si quieres aprender primero Rmd te recomiendo revisar primero [aqui](https://www.miriam-lerma.com/posts/2021-03-29-rmd/).

## Descargar el paquete

Puedes descargar el paquete desde github.

```{r, eval=FALSE}
# install.packages("devtools")
devtools::install_github("mitchelloharawild/vitae")
```

Para ver detalles ésta es la [página](https://pkg.mitchelloharawild.com/vitae/).
**Nota** Tardo muchisimo descargando updates.

## Iniciar con un template

File>NewFile>R Markdown>From template

Te abre un nuevo Rmd, pero si le das a knit, por lo menos a mi me daba error.

```{r, eval=FALSE}
Error: LaTeX failed to compile Untitled.tex. See https://yihui.org/tinytex/r/#debugging for debugging tips.
```

Si es tu caso, habrá que instalar de nuevo tinytext.

```{r, eval=FALSE}
tinytex::install_tinytex()
```

Elije el template que mas te guste. En la pagina puedes ver algunos ejemplos. Aunque tambien se puede modificar en el output del YAML.


## Tus datos

Básicamente de aquí lo que tienes que hacer es sustituir con tus datos.

```{r, eval=FALSE}
---
name: Marie
surname: Curie
position: "Professor"
address: "School of Physics & Chemistry, École Normale Supérieure"
phone: +1 22 3333 4444
www: mariecurie.com
email: "Marie.Curie@ens.fr"
twitter: mariecurie
github: mariecurie
linkedin: mariecurie
date: "`r format(Sys.time(), '%B %Y')`"
output: 
  vitae::latexcv:
    theme: classic
---
```

Me estaba causando muchos problemas, entonces cambie el output a awesomecv y puse keep_tex en false. 

```{r}
output: 
  vitae::awesomecv:
    keep_tex: false
```


## Experiencia

Para elegir las partes de mi CV me base en el CV de [Han Zhang](https://github.com/HanZhang-psych/CV/blob/master/CV.pdf)

Contiene
- Research interest
- Education
- Peer-reviewed Publications
- Teaching experience
- References

## Agregar entradas

Cuando es por ejemplo educacion puedes poner solo anio.
Si quieres agregar meses, agrega comillas.
```{r, eval=FALSE}
tribble(
  ~Year, ~Type, ~Desc,
  "2021-current", "Postdoc", "Universidad de Kiel",
  "2020-2021","Postdoc","Universidad de Kiel"
) %>% 
  detailed_entries(
    glue::glue("Trabajos {Type}"),
    Year, 
    Desc
  )
```

Nota que puedes usar brief entries, o detailed entries. Yo elegi detailed_entries


## Tus publicaciones

Para agregar publicaciones debes modificar el archivo **.bib** con tus datos.

Si quieres aprender como extraer las citas, te recomiendo mirar [aqui](https://miriamll.github.io/Curso_CIAD/Rmd-Parte2#12) 

```{r, eval=FALSE}
library(dplyr)
knitr::write_bib(c("vitae", "tibble"), "papers.bib")

bibliography_entries("papers.bib") %>%
  arrange(desc(author$family), issued)
```

Pero a mi no me gusto esta manera porque omite los acentos entonces use 

```{r, eval=FALSE}
tribble(
  ~ name, ~ journal,  ~type, ~ bib,

  "Breeding stage, not sex, affects foraging characteristics in masked boobies at Rapa Nui",
  "Beh Ecol Soc 74: 149",
  "Journal Article",
  "Lerma L, Dehnhard N, Luna-Jorquera G, Voigt CC, Garthe S (2020). \\textit{https://doi.org/10.1007/s00265-020-02921-1}",
  
 
) %>% 
  mutate(date = as.Date(paste("01", date), format = "%d %m, %Y")) %>% 
  dplyr::arrange(desc(date)) %>% 
  detailed_entries(with = name, what = journal, where = type, why = bib, .protect=FALSE)
```

## Habilidades

```{r, eval=FALSE}
tribble(
  ~ company, ~ loc, ~ dates, ~ details,
  
  "Teaching skills",  #First, bold
  "Mazatlán, Mexico", #Azul derecha
  "January-May 2021",  #Gris derecha
  
  list("University teaching: Experimental design and R programming. Centro de Investigación  en Alimentación y Desarrollo A. C."
    )
    
  
) %>% 
  detailed_entries(role, dates, company, loc, details)
```

```{r skills, eval=FALSE}
tribble(
  ~ role, ~ company, ~ loc, ~ dates, ~ details,
  
  "Statistical analyses", # Second #mayusculas
  "Computer skills",  #First, bold
  "", #Azul derecha
  "",  #Gris derecha
  
  list("R",
       "Statistica",
       "SPSS",
       "Sigmaplot"
    ),
  
  "Spatial analyses", # Second #mayusculas
  "Computer skills",  #First, bold
  "", #Azul derecha
  "",  #Gris derecha
  
  list("R",
       "QGIS"
    ),
  
  " ", # Second #mayusculas
  "Fieldwork skills",  #First, bold
  "", #Azul derecha
  "",  #Gris derecha
  
  list("Catching and handling wild animals",
       "Sample collection: extraction of blood and feathers",
       "Censing populations, monitoring breeding success"
    ),
  
  " ", # Second #mayusculas
  "Laboratory skills",  #First, bold
  "", #Azul derecha
  "",  #Gris derecha
  
  list("Dissection of birds",
       "Determination of heavy metal concentrations",
       "Stable isotopes analyses",
       "Physiological (plasma metabolites) analyses"
    )
    
  
) %>% 
  detailed_entries(role, dates, company, loc, details)
```


### Tabla
En el YAML

```{r, eval=FALSE}
always_allow_html: yes
```

```{r, eval=FALSE}
Skills %>%
  kbl(booktabs = T,align = 'c',#create table, alignt to center
      format = "latex" #quita las lineas
      ) %>% 
  column_spec(column = 1:4, width = '4cm') %>% #adjust size
  row_spec(0, bold = T, color = "#009acd") %>% #change color in the text
  row_spec(1, bold = F, color = "#7f7f7f") %>% #greyish text
```


## Agregar iconos

En el YAML, para cambiar colores 
```{r, eval=FALSE}

```

```{r, eval=FALSE}

```

Inspiracion: [Lorena Abad](https://github.com/loreabad6/R-CV)

## Colores

En el YAML

```{r, eval=FALSE}
headcolor: 009ACD
```

## Negritas e italitas

En el texto

```{r, eval=FALSE}
\\textit{} #italicas
\\textbf{} #negritas
```

En la lista, es importante agregar protect a FALSE

```{r, eval=FALSE}
detailed_entries(Place, 
                   Position,
                   Project, 
                   Year,
                   .protect = FALSE)
```

## Resumiendo

Pros: Solo se tiene que hacer la estructura una vez, tiene como una estructura mas atractiva.

Cons: Lentisimo y muchos problemas con latex. En crear el pdf ~ 2 minutos.


## Créditos y recursos

- El CV más bonito que he visto por [Lorena Abad](https://github.com/loreabad6/R-CV)
